臺灣臺中地方法院刑事判決　　　　　　　96年度訴字第3011號
公　訴　人　臺灣臺中地方法院檢察署檢察官
被　　　告　甲○○
指定辯護人　本院公設辯護人乙○○、賴忠杰
上列被告因槍砲彈藥刀械管制條例案件，檢察官提起公訴（九十
六年度偵字第一七二九四號）後，聲請改依協商程序而為判決，
本院合議庭裁定由受命法官獨任進行認罪協商程序，判決如下：
    主    文
甲○○未經許可，持有槍枝之主要組成零件，處有期徒刑玖月，
併科罰金新臺幣萬元。扣案如附表所示之槍械零組件均沒收。
    犯罪事實及理由
一、犯罪事實：被告甲○○（起訴書誤載為范光明，業經蒞庭檢
    察官請求更正）明知槍砲彈藥刀械管制條例所列管之槍枝主
    要零組件，非經主管機關許可，不得無故持有，竟於民國九
    十六年七月十四日十七時，在臺中縣潭子鄉運動公園前，雖
    明知所發現他人棄置如附表所示之「金屬槍身」一組、「金
    屬彈匣」一個、「土造金屬槍管」一支等物，均屬管制槍枝
    主要零組件，仍未經許可予以拾取持有，並續藏置於其所駕
    駛之車號ＯＤ－六六四二號自用小客車內。嗣於九十六年七
    月十七日十五時四十分許，甲○○駕駛前開車輛行經臺中市
    ○○路四八六號前時，為警盤查，並當場查獲上開管制槍枝
    主要零組件及非屬管制槍枝主要零組件之金屬彈簧一條、注
    射針筒一支 (此部分業經臺灣臺中地方法院檢察署檢察官另
    依毒品危害防制條例程序辨理)等物。
二、證據：
（一）被告於警詢、偵查及本院準備程序中坦承不諱並認罪。
（二）卷附內政部警政署刑事警察局九十六年八月十五日刑鑑字
      第○九六○一一六三五六號槍彈鑑定書一份、現場照片九
      張。
（三）扣案如附表所示之「金屬槍身」一組、「金屬彈匣」一個
      、「土造金屬槍管」一支。
三、核被告甲○○所為係違反槍砲彈藥刀械管制條例第十三條第
    四項未經許可持有槍枝主要零組件罪。被告前因違反肅清煙
    毒條例、麻醉藥品條例案件，經法院判處有期徒刑三年、三
    月，應執行有期徒刑三年二月確定，與所犯妨害兵役條例案
    件所處拘役三十日接續執行，於八十八年十一月十八日假釋
    付保護管束，嗣撤銷假釋所餘有期徒刑一年六月十五日，與
    假釋期間所犯偽造有價證券、施用毒品案件，經法院先後判
    處有期徒刑三年二月、十月、六月確定，經合併定執行四年
    三月之刑，接續執行，於九十五年三月十日縮刑假釋出監，
    於假釋期間再犯違反毒品危害防制條例案件，經撤銷假釋等
    情，有臺灣高等法院被告前案紀錄表、前案明細資料各一份
    在卷可稽，核被告上開前案資料並不符合刑法第四十七條累
    犯規定，起訴書認為本件犯罪有累犯之適用，尚屬誤會，附
    此敘明。
四、本件經檢察官與被告於審判外達成協商之合意且被告已認罪
    ，其合意內容為：被告願受有期徒刑九月之科刑，併科新臺
    幣三萬元。經查，上開協商合意並無刑事訴訟法第四百五十
    五條之四第一項所列情形之一，檢察官聲請改依協商程序而
    為判決，本院爰不經言詞辯論，於協商合意範圍內為協商判
    決，合予敘明。
五、被告持有遭扣押如附表所示之管制槍枝主要零組件等物，為
    違禁物，有前開鑑定報告及被告之自白等在卷可憑，依刑法
    第三十八條第一項第一款之規定，宣告沒收之。另扣案之金
    屬彈簧一條，雖屬被告所有，但非供本件犯罪所用之物，亦
    非屬違禁物，爰不予宣告沒收，附此敘明。
六、應適用之法條：依刑事訴訟法第四百五十五條之四第二項、
    第四百五十五條之八、第四百五十五條之十一第二項、第四
    百五十四條，槍砲彈藥刀械管制條例第十三條第四項，刑法
    三十八條第一項第一款。
七、協商判決除有刑事訴訟法第四百五十五條之四第一項第一款
    於本訊問程序終結前，被告撤銷協商合意或檢察官撤回協商
    聲請者；第二款被告協商之意思非出於自由意志者；第四款
    被告所犯之罪非第四百五十五條之二第一項所定得以協商判
    決者；第六款被告有其他較重之裁判上一罪之犯罪事實者；
    第七款法院認應諭知免刑或免訴、不受理者情形之一，及違
    反同條第二項「法院應於協商合意範圍內為判決；法院為協
    商判決所科之刑，以宣告緩刑或二年以下有期徒刑、拘役或
    罰金為限」之規定者外，不得上訴。
八、如有上開得上訴之情形，得自收受判決送達之日起十日內，
    向本院提出上訴書狀（應敘述具體理由並附繕本）。
    上訴書狀如未敘述理由，應於上訴期間屆滿後二十日內補提
    理由書於本院。
中　　華　　民　　國　　96　　年　　11　　月　　27　　日
                  刑事第十六庭    法  官  周玉蘭
以上正本證明與原本無異。
　　　　　　　　　　　　　　　　  書記官  許素珍
中　　華　　民　　國　　96　　年　　11　　月　　27　　日
附表：
編號    名稱                  數量
 一     金屬槍身              一組
 二     金屬彈匣              一個
 三     土造金屬槍管          一支
附錄論罪科刑法條：
槍砲彈藥刀械管制條例第十三條
未經許可，製造、販賣或運輸槍砲、彈藥之主要組成零件者，處
三年以上十年以下有期徒刑，併科新台幣七百萬元以下罰金。
未經許可，轉讓、出租或出借前項零件者，處一年以上七年以下
有期徒刑，併科新台幣五百萬元以下罰金。
意圖供自己或他人犯罪之用，而犯前二項之罪者，處五年以上有
期徒刑，併科新台幣一千萬元以下罰金。
未經許可，持有、寄藏或意圖販賣而陳列第一項所列零件者，處
六月以上五年以下有期徒刑，併科新台幣三百萬元以下罰金。
第一項至第三項之未遂犯罰之。
